# 求助陈版主，长投入账的疑问。

提问人：liuweisheng 时间：2023-06-06 19:41:53
A公司为BC公司的母公司，B公司 2022 年购买C公司10%股权，支付 100 万元；B公司 2023 年购买C公司50%股权，支付 800 万元。假设期间C公司在最终控制方净资产价值不变为 2000 万元。第一次购买长投入账金额为 100 万元，第二次长投余额为 100 万元+2000*50%=1100万元。这样处理是否正确。非一揽子交易。谢谢版主解惑。

回答人：chenyiwei
这属于分步交易实现同一控制下企业合并（在两次收购交易不构成一揽子交易的前提下）。在第二次交易完成后的长期股权投资账面价值=2000*60%=1200，与两次收购的投资成本（100+800=900）之间的差额 300 调整资本公积。
参考：《〈企业会计准则第 2 号——长期股权投资（ 2014 年修订）〉应用指南》中关于“分步交易实现同一控制下企业合并”的相关内容。